【裁判字號】    98,上易,874
【裁判日期】    980625
【裁判案由】    賭博
【裁判全文】
臺灣高等法院臺中分院刑事判決         98年度上易字第874號
上  訴  人  臺灣彰化地方法院檢察署檢察官
被      告  丙○○
選任辯護人  陳銘傑  律師
選任辯護人  黃鼎鈞  律師
被      告  甲○○
上列上訴人因被告等賭博案件，不服臺灣彰化地方法院97年度易
字第1339號中華民國98年4月9日第一審判決（起訴案號：臺灣彰
化地方法院檢察署97年度偵字第4971號），提起上訴，本院判決
如下：
    主  文
上訴駁回。
    理  由
一、本案經本院審理結果，認第一審判決之理由論述並無不當，
    並引用第一審判決書之記載（如附件）。
二、檢察官上訴意旨略以：
  (一)被告丙○○自民國95年4月3日起，即係址設彰化縣鹿港鎮○○里○○路28號1樓「宇莉電子遊戲場」（營利事業統一編
    號00000000，營業項目為電子遊戲場業（限制級））之負責
    人，有彰化縣政府營利事業登記證1件在卷可參；而本檢察
    官於原審審理程序中，亦已補充被告丙○○在其經營之上開
    「宇莉電子遊戲場」內擺設賭博性電玩之時間係自97年4、5
    月間起（本署起訴書漏未記載，但其犯罪事實既已明載於起
    訴書犯罪事實欄內，是此為書類缺漏之補充而非擴充犯罪事
    實）。可見，被告丙○○為本件起訴書所述之刑法第266條
    第1項、第268條賭博罪犯行之起點時間，並非僅自僱用同案
    被告甲○○之同年月13日起。
  (二)本件被告兩人所涉賭博犯行所依憑之主要證據，除證人即喬
    裝賭客之警員楊昆基偵查中之結證詞、蒐證攝影機翻拍上開
    電子遊戲場人員指示證人楊昆基領取賭金新臺幣（下同）50
    0元之照片及證人楊昆基與店員談及以分數兌換現之錄音光
    碟、譯文暨法院勘驗筆錄外，尚有非辦案人員之證人丁○○
    警詢中及97年12月18日審理時前半部之證詞在卷可佐；而證
    人即當時詢問丁○○之警員己○○，於98年3月26日審理時
    亦到庭結證稱：本件係證人丁○○於97年4月20日左右至伊
    警備隊時，主動提及其男友戊○○至被告丙○○所營之上開
    電子遊戲場賭博輸了很多錢，警備隊遂悉上開電子遊戲場可
    能涉及賭博犯行，但丁○○當日未及製作筆錄便行離去。嗣
    於同年5月9日，伊在路上偶遇丁○○，邀其再至警局補作檢
    舉筆錄，一開始丁○○表示不願製作，怕有人知道係其告發
    ，在伊不斷勸說下，丁○○方隨伊製作卷附之證人A1筆錄；
    製作筆錄時，丁○○精神有點不濟，但該份筆錄全係依丁○○所述記載等語。可見，證人丁○○後於審理時改稱：伊不
    確定警詢筆錄係伊本人製作的，印象中並無製作該份筆錄，
    伊男友戊○○也不會打電玩云云，應係害怕事後遭被告等人
    報復，所為虛應庭訊之詞，較之其警詢中所陳及審理中第1
    次詰問前半部之證詞，應屬非真而不足採信。
  (三)綜之，原審忽略前開重要事證，其未盡調查之能事已甚明瞭
    ，且未將證人丁○○陪同其男友戊○○至被告丙○○所營之
    上開電子遊戲場把玩賭博玩之事證詳查，僅採認有利被告丙○○、甲○○之事證，違反經驗及論理法則率為論斷，其認
    事用法有誤云云。
三、訊之被告丙○○、甲○○均堅詞否認有上開犯行，均辯稱：
    並無兌換金錢予客人之行為等語。經查：
  (一)原審判決就被告丙○○、甲○○2人被訴下列事實：丙○○
    係址設彰化縣鹿港鎮○○路28號1樓「宇莉電子遊戲場」（
    營利事業統一編號：00000000號，營業項目為電子遊戲場業
    〈限制級〉）之負責人，竟基於意圖營利，供給賭博場所及
    聚眾賭博之犯意，自97年5月13日起，在上開公眾得出入之
    電子遊戲場內，擺放「賽馬」、「滿貫大亨」、「魔法球」
    、「超悟空」、「撲克13支」、「小瑪莉」等賭博性電動機
    具共計11臺，供不特定之賭客賭博財物，並自同日起，以每
    月18,000元之薪資，僱用有共同犯意聯絡之被告甲○○負責
    開分、洗分、兌換代幣、積分卡及現金予客人。其賭博方式
    ．．．嗣有警員楊昆基喬裝賭客，於同年5月21日至上開電
    子遊戲場把玩賭博性電動機台，並由甲○○為其洗分，及將
    1000元放置於該遊戲場廁所內之「小叮噹」置物袋後，指示
    警員楊昆基前往拿取，於同月22日深夜某時，至上開電子遊
    戲場，並持500元向被告甲○○換取代幣50枚後，開始把玩
    「超悟空」機臺，迨翌日凌晨2時許．．．等情，認不構成
    刑法第266條第1項在公眾得出入之場所賭博罪、同法第268
    條意圖營利供給賭博場所、聚眾賭博等罪，已詳細說明其證
    據取捨及得心證之理由，對於檢察官所舉之證據，並已逐一
    說明不可採之理由，俱有卷存之證據資料可按。原審因認本
    件被告丙○○、甲○○所涉罪證不足，而為被告丙○○、甲○○無罪之諭知，並無不合。
  (二)本件檢察官起訴之事實，依起訴書記載，明顯可知犯罪時間
    係「自97年5月13日起．．．迨翌日（即同月23日）凌晨2時
    許」，復經第一審到庭實施公訴之檢察官於原審98年2月19
    日審理中陳明「（審判長問：被告丙○○犯罪時間起迄時間
    為何？）被告兩人起訴範圍都是從97年5月13日開始」等語
    （見原審卷宗第170頁背面）。檢察官上訴意旨所稱「本檢
    察官於原審審理程序中，亦已補充被告丙○○在其經營之上
    開「宇莉電子遊戲場」內擺設賭博性電玩之時間係自97年4
    、5月間起．．．被告丙○○為本件起訴書所述之刑法第266
    條第1項、第268條賭博罪犯行之起點時間，並非僅自僱用同
    案被告甲○○之同年月13日起」云云，顯屬無據。
  (三)按刑事訴訟本不告不理之原則，審判之範圍應與訴之範圍相
    一致，法院不得就未經起訴之犯罪加以審判，至犯罪曾否起
    訴，應以起訴書狀所記載之被告及犯罪事實為準；此分別於
    刑事訴訟法第268條、第264條第2項、第320條第2項規定甚
    明。則法院受理刑事案件，就其他與起訴事實無關之事項，
    則毋庸審判。又法律上一罪之案件，無論其為實質上一罪（
    接續犯、繼續犯、集合犯、結合犯、吸收犯、加重結果犯）
    或裁判上一罪（想像競合犯及刑法修正前之牽連犯、連續犯
    ），均具單一性，在訴訟法上作為一個訴訟客體，無從分割
    ，縱僅就其一部分犯罪事實提起公訴或自訴（即顯在事實）
    ，如構成犯罪，即與未起訴之其餘犯罪事實（指潛在事實）
    發生一部與全部之關係，此即公訴不可分之原則；惟此公訴
    不可分原則，係以已起訴部分之顯在事實構成犯罪為前提，
    倘若起訴部分不構成犯罪，即與未起訴之其餘事實不發生一
    部與全部之關係，無論該未起訴部分是否成立犯罪，法院均
    不得就未起訴部分之事實一併予以審判（最高法院97年度台
    上字第3822號判決意旨參照）。原審判決既就檢察官起訴之
    事實諭知被告無罪，即無檢察官起訴效力及於起訴書未記載
    事實之情形，則原審判決敘明證人丁○○所述其男友戊○○
    至宇莉電子遊戲場把玩電玩之時間係在97年5月9日以前，故
    不得就該未起訴之部分加以裁判，亦無違誤之處。檢察官上
    訴意旨所執前詞指摘原判決不當，自不可採，其上訴為無理
    由，應予駁回。
據上論斷，應依刑事訴訟法第368條、第373條，判決如主文。
本案經檢察官乙○○到庭執行職務。
中    華    民    國    98    年    6     月    25    日
            刑事第七庭    審判長法  官  林  榮  龍
                                法  官  張  惠  立
                                法  官  鄭  永  玉
以上正本證明與原本無異。
不得上訴。
                                書記官    瑞  芳
中    華    民    國    98    年    6     月    25    日


司法院資訊處製作；財團法人民間司法改革基金會備份。
